【裁判字號】    89,易,3019
【裁判日期】    890814
【裁判案由】    贓物
【裁判全文】
臺灣高雄地方法院刑事判決                        八十九年度易字第三０一九號
    公  訴  人  臺灣高雄地方法院檢察署檢察官
    被      告  乙○○
右列被告等因贓物案件，經檢察官提起公訴（八十九年度偵字第一四一三七號），本
院判決如左：
    主  文
乙○○故買贓物，處拘役伍拾日，緩刑貳年。
    事  實
一、乙○○於民國八十九年四月間某日某時許，在高雄市中正技擊館附近，明知不詳
    姓名、年籍之成年男子所販售未懸掛車牌及鑰匙之白色輕型機車一輛，係來路不
    明之失竊贓物（原為傅劉金英所有之車牌號碼為三０五─二三五九號、引擎號碼
    為０三０二二一號白色輕型機車，於七十六年五月十七日上午六時三十分，在桃
    園縣平鎮鄉○○○路三二號之四失竊），竟以新臺幣（下同）三百元（除現金二
    百元外另含以數個紙盒子交換價值合計）買受，資為交通工具使用之。嗣於同年
    八十九年六月二十三日上午九時二十分許，騎乘上開機車，行經高雄市苓雅區○
    ○○路二六三號前，為警查獲因而查知上情。
二、案經高雄市政府警察局苓雅分局報請臺灣高雄地方法院檢察署檢察官偵查起訴。
    理  由
一、訊據被告乙○○對於其於右揭時、地，以三百元之代價，向不詳姓名、年籍之成
    年男子買受上開輕型機車一輛後，復騎乘上開機車，嗣為警查獲之事實坦承不諱
    ，惟矢口否認有何故買贓物之犯行，辯稱：其購入上開機車時已無懸掛車牌，因
    見該機車老舊，其一時貪小便宜，才以三百元購買，不知道買到贓車云云。經查
    ，上開車牌號碼為三０五─二三五九號、引擎號碼為０三０二二一號白色輕型機
    車，係傅劉金英所有於七十六年五月十七日上午六時三十分，在桃園縣平鎮鄉○
    ○○路三二號之四失竊，有車輛竊盜、車牌失竊資料查詢報表─查詢車輛認可資
    料一紙附卷可稽，是被告所購買者係屬贓物無訛。又上開輕型機車經被害人之姊
    甲○○○領回時，仍具有二千元之價值，業據其於警訊中陳明在卷，並有贓物認
    領保管收據一紙在卷可憑，而被告於本院審理時亦供承：購買上開機車復自行花
    費數百元後即可騎用等語，足認上開機車為被告購入時，尚非巳報廢之機車，而
    被告向該名男子購車時，並未懸掛車牌，亦未交付任何機車證件及鑰匙，又不知
   其之真實姓名年籍及索取其身分證件等可供過戶之資料，被告於取得機車後何能
    辦理過戶？再者被告於警訊及本院審理時已供承：其購車當時，該車已無懸掛車
    牌及鑰匙，亦無取得任何車輛來源之證明資料等情，顯見此有悖於一般交易常情
    ，堪認被告主觀上有故買贓物之犯意甚明，是以，被告上開所辯，顯屬卸責之詞
    ，不足採信。本件事證明確，被告犯行堪予認定。
二、核被告所為，係犯刑法第三百四十九條第二項故買贓物罪。爰審酌被告因一時貪
    念致罹刑章，上開機車業由被害人領回，所生損害尚屬輕微，及其犯罪後坦承大
    部分犯行，態度尚佳等一切情狀，量處如主文所示之刑。又被告前未曾受有期徒
    刑以上刑之宣告，此有台灣高等法院被告全國前案紀錄表一紙在卷可稽，經此次
    懲處後當知警惕，應無再犯之虞，本院認宣告之刑，以暫不執行為適當，併予宣
    告緩刑二年，以勵自新。至扣案之鑰匙一把，非供被告犯罪所用之物，爰不予宣
    告沒收，附此敘明。
據上論斷，應依刑事訴訟法第二百九十九條第一項前段、刑法第三百四十九條第二項
、第七十四條第一款，罰金罰鍰提高標準條例第一條前段，判決如主文。
中      華      民      國      八十九    年    八      月     十四     日
                                  臺灣高雄地方法院刑事第二庭
                                      法  官  廖  建  瑜
右正本證明與原本無異。
如不服本判決，應於判決送達後十日內，向本院提出上訴狀。
                                      書記官  歐  文  政
中    華    民    國      八十九      年      八      月      十七      日
附錄本案論罪科刑法條
刑法第三百四十九條第二項
搬運、寄藏、故買贓物或為牙保者，處五年以下有期徒刑、拘役或科或併科一千元以
下罰金。


司法院資訊處製作；財團法人民間司法改革基金會備份。
